【裁判字號】    99,裁,3326
【裁判日期】    991216
【裁判案由】    重新審理
【裁判全文】
最  高  行  政  法  院  裁  定
                                      99年度裁字第3326號
抗  告  人  廖文良
上列抗告人因與相對人桃園縣中壢地政事務所間重新審理事件，
對於中華民國99年7月27日臺北高等行政法院99年度聲重字第1號
裁定，提起抗告，本院裁定如下︰
    主  文
抗告駁回。
抗告訴訟費用由抗告人負擔。
    理  由
一、按抗告法院認抗告為不合法或無理由者，應為駁回抗告之裁
    定。
二、本件原裁定以：抗告人以相對人於民國（下同）50年間，未
    依最高法院49年度判字第2484號判決意旨為分割登記，此登
    記涉有偽造文書等罪嫌，是以本院98年度裁字第3125號裁定
    有行政訴訟法第273條第1項第9款所定再審事由，爰依行政
    訴訟法第273條第1項第9款、第283條規定向原法院聲請再審
    ，經原法院於99年6月25日以99年度再字第56號裁定（下稱
    前訴訟程序確定裁定）駁回抗告人再審之聲請確定後，抗告
    人認有行政訴訟法第284條第1項規定，乃聲請重新審理。惟
    抗告人係前訴訟程序確定裁定之當事人，並非因撤銷或變更
    原處分或決定之判決，而權利受損害之第三人，與行政訴訟
    法第284條第1項規定聲請重新審理之要件不符，其聲請重新
    審理為不合法，應予駁回等語。
三、抗告意旨略謂：依民法第759條之1之規定，抗告人具有對抗
    任何第三人之絕對效力，加諸抗告人同時具備「真正所有權
    訴訟當事人」及「權利受損之當事人」之身分，原審應依新
    法加以審理而未審理，實屬非歸責於抗告人之事由，應有行
    政訴訟法第284條第1項之適用。又原審裁定理由中所援引本
    院90年度裁字第739號裁定，乃訴外裁判，本件應不受其拘
    束等語。
四、按「因撤銷或變更原處分或決定之判決，而權利受損害之第
    三人，如非可歸責於己之事由，未參加訴訟，致不能提出足
    以影響判決結果之攻擊或防禦方法者，得對於確定終局判決
    聲請重新審理。」行政訴訟法第284條第1項定有明文。是聲
    請重新審理之要件以因撤銷或變更原處分或決定之判決，而
    權利受損害之第三人為限，若為前訴訟程序之當事人，尚不
    符合「第三人」之要件，不得聲請重新審理。原裁定以本件
    抗告人係前訴訟程序確定裁定之當事人，其聲請重新審理，
    不符行政訴訟法第284條第1項規定要件，於法不合，應予駁
    回，核無不合。經核抗告狀所陳各節，僅重述其不服前訴訟
    程序裁判之理由，及重申其一己歧異之法律見解，對於原裁
    定以其不合聲請重新審理之要件究有何違誤，並無一語指及
    ，其抗告難謂有理由，應予駁回。
五、據上論結，本件抗告為無理由。依行政訴訟法第104條、民
    事訴訟法第95條、第78條，裁定如主文。
中    華    民    國    99    年    12    月    16    日
                    最高行政法院第一庭
                        審判長法官  鍾  耀  光
                              法官  曹  瑞  卿
                              法官  黃  淑  玲
                              法官  鄭  小  康
                              法官  林  樹  埔

以  上  正  本  證  明  與  原  本  無  異
中    華    民    國    99    年    12    月    16    日
                              書記官  張  雅  琴

司法院資訊處製作；財團法人民間司法改革基金會備份。
